【裁判字號】    98,訴,938
【裁判日期】    990531
【裁判案由】    重利等
【裁判全文】
臺灣臺南地方法院刑事判決               98年度訴字第938號
公  訴  人  臺灣臺南地方法院檢察署檢察官
被      告  未○○
            地○○
            辛○○
上  一  人
選任辯護人  黃逸仁律師
            酉○○
            癸○○
            申○○
                      樓
            己○○
            子○○
上列被告因重利等案件，經檢察官提起公訴（96年度偵字第164
36號、97年度偵字第2634號），被告於準備程序中就被訴事實為
有罪之陳述，本院合議庭裁定改依簡式審判程序審理，判決如下
：
    主  文
未○○共同犯重利罪，累犯，處有期徒刑伍月，如易科罰金，以
新臺幣壹仟元折算壹日，扣案附表編號壹(一)1.至、至、
至、2.至、至、至、編號貳(一)、至、編
號參(一)、、至、至、編號肆(一)至、編號伍(一)
、、、、、、編號陸(一)至、編號柒(一)至、編
號捌(一)至、編號玖(一)至、編號拾、編號拾壹所示之
物，均沒收；又犯恐嚇罪，累犯，處有期徒刑月，如易科罰金
，以新臺幣壹仟元折算壹日，扣案附表編號貳(一)、所示之物
，均沒收；又犯恐嚇罪，累犯，處有期徒刑月，如易科罰金，
以新臺幣壹仟元折算壹日，扣案附表編號貳(一)、所示之物，
均沒收；又犯恐嚇罪，累犯，處有期徒刑月，如易科罰金，以
新臺幣壹仟元折算壹日，扣案附表編號貳(一)、所示之物，均
沒收；又犯恐嚇罪，累犯，處有期徒刑月，如易科罰金，以新
臺幣壹仟元折算壹日，扣案附表編號貳(一)、所示之物，均沒
收。應執行有期徒刑壹年月，如易科罰金，以新臺幣壹仟元折
算壹日，扣案附表編號壹(一)1.至、、、至、2.至
、至、至、編號貳(一)至、編號參(一)、、至
、至、編號肆(一)至、編號伍(一)、、、、、
、編號陸(一)至、編號柒(一)至、編號捌(一)至、編號
玖(一)至、編號拾、編號拾壹所示之物，均沒收。
地○○共同犯重利罪，累犯，處有期徒刑伍月，如易科罰金，以
新臺幣壹仟元折算壹日，扣案附表編號壹(一)1.至、、、
至、2.至、至、至、編號貳(一)、至、編
號參(一)、、至、至、編號肆(一)至、編號伍(一)
、、、、、、編號陸(一)至、編號柒(一)至、編
號捌(一)至、編號玖(一)至、編號拾、編號拾壹所示之
物，均沒收。
辛○○共同犯重利罪，處有期徒刑肆月，如易科罰金，以新臺幣
壹仟元折算壹日，扣案附表編號壹(一)1.至、、、至
、2.至、至、至、編號貳(一)、至、編號參(一)
、、至、至、編號肆(一)至、編號伍(一)、、
、、、、編號陸(一)至、編號柒(一)至、編號捌(一)
至、編號玖(一)至、編號拾、編號拾壹所示之物，均
沒收；又共同犯圖利聚眾賭博罪，處有期徒刑貳月，如易科罰金
，以新臺幣壹仟元折算壹日，扣案附表編號壹(一)1.、、2.
、、、及編號伍(一)、、、(二)1.至、、所示
之物，均沒收。應執行有期徒刑伍月，如易科罰金，以新臺幣壹
仟元折算壹日，扣案附表編號壹(一)1.至、至、2.至
、編號貳(一)、至、編號參(一)、、至、至、編
號肆(一)至、編號伍(一)至、至、編號陸(一)至、編
號柒(一)至、編號捌(一)至、編號玖(一)至、編號拾、
編號拾壹所示之物，均沒收。
酉○○共同犯重利罪，處有期徒刑肆月，如易科罰金，以新臺幣
壹仟元折算壹日，扣案附表編號壹(一)1.至、、、至
、2.至、至、至、編號貳(一)、至、編號參(一)
、、至、至、編號肆(一)至、編號伍(一)、、
、、、、編號陸(一)至、編號柒(一)至、編號捌(一)
至、編號玖(一)至、編號拾、編號拾壹所示之物，均
沒收。
癸○○共同犯重利罪，處有期徒刑肆月，如易科罰金，以新臺幣
壹仟元折算壹日，扣案附表編號壹(一)1.至、、、至
、2.至、至、至、編號貳(一)、至、編號參(一)
、、至、至、編號肆(一)至、編號伍(一)、、
、、、、編號陸(一)至、編號柒(一)至、編號捌(一)
至、編號玖(一)至、編號拾、編號拾壹所示之物，均
沒收。
申○○共同犯重利罪，處有期徒刑肆月，如易科罰金，以新臺幣
壹仟元折算壹日，扣案附表編號壹(一)1.至、、、至
、2.至、至、至、編號貳(一)、至、編號參(一)
、、至、至、編號肆(一)至、編號伍(一)、、
、、、、編號陸(一)至、編號柒(一)至、編號捌(一)
至、編號玖(一)至、編號拾、編號拾壹所示之物，均
沒收。
己○○共同犯重利罪，處有期徒刑肆月，如易科罰金，以新臺幣
壹仟元折算壹日，扣案附表編號壹(一)1.至、、、至
、2.至、至、至、編號貳(一)、至、編號參(一)
、、至、至、編號肆(一)至、編號伍(一)、、
、、、、編號陸(一)至、編號柒(一)至、編號捌(一)
至、編號玖(一)至、編號拾、編號拾壹所示之物，均
沒收。
子○○犯圖利聚眾賭博罪，處有期徒刑貳月，如易科罰金，以新
臺幣壹仟元折算壹日，附表編號拾貳(一)至所示之物，均沒收
。
    事實及理由
一、被告未○○、地○○、辛○○、酉○○、癸○○、申○○、
    己○○、子○○所犯係死刑、無期徒刑、最輕本刑為3年以
    上有期徒刑以外之罪，其於準備程式中就前揭被訴事實為有
    罪之陳述，經告知簡式審判程式之旨，並聽取其與公訴人之
    意見後，本院裁定進行簡式審判程式，合先敘明。
二、本件犯罪事實及證據，均引用檢察官起訴書之記載（如附件
    ），並就起訴書之「附表三」更正如附表所示，及就證據部
    分增列：「被告未○○、地○○、辛○○、酉○○、癸○○
    、申○○、己○○、子○○於本院審理時之自白」。
三、核被告未○○、地○○、辛○○、酉○○、癸○○、申○○
    、己○○就起訴書犯罪事實二前段所為，均係犯刑法第344
    條之重利罪。按刑事法若干犯罪行為態樣，本質上原具有反
    覆、延續實行之特徵，立法時既予特別歸類，定為犯罪構成
    要件之行為要素，則行為人基於概括犯意，在密切接近之一
    定時、地持續實行之複次行為，倘依社會通念，於客觀上認
    為符合一個反覆、延續性之行為觀念者，於刑法評價上，即
    應僅成立一罪。學理上所稱「集合犯」之職業性、營業性或
    收集性等具有重複特質之犯罪均屬之，例如經營、從事業務
    、收集、販賣、製造、散布等行為概念者是，最高法院96年
    度臺上字第172號、95年度臺非字第285號判決意旨足資參照
    。經查：本件被告未○○、辛○○自民國95年間起，由辛○○提供其位於臺南市○○路○段200巷10號住處為辦公據點，
    由辛○○負責記帳工作及提供其所有郵局帳戶（局號：0000
    000，帳號：0000000）供借款人匯入所借本金及利息之用，
    被告未○○則擔任集團幹部，負責撥打或接聽借款人電話、
    向借款人催討債務及指揮集團成員向借款人放款、催討債務
    ，被告酉○○（自95年10月上旬起加入）、被告癸○○（自
    96年3月下旬起加入）、申○○（自96年4月起加入）、己○○（自96年8月20日起加入）則擔任集團外務員，負責向借
    款人送款及收取債務，被告地○○則自96年6月下旬起，提
    供資金以上開方式共同經營放高利貸業務，顯屬職業性犯罪
    ，被告未○○、地○○、辛○○、酉○○、癸○○、申○○
    、己○○主觀意圖上基於反覆持續放款而收取重利之一次決
    意，在密切接近之一定時、地持續實行之複次行為，依社會
    通念，於客觀上認為符合一個反覆、延續性之行為觀念者，
    於刑法評價上，得認為僅成立集合犯一罪，以符刑罰公平原
    則，故本件被告未○○、地○○、辛○○、酉○○、癸○○
    、申○○、己○○，反覆收取重利之行為，仍應視為包括之
    一罪。至本件被告未○○、辛○○自95年間起至96年11月6
    日止，反覆收取重利之行為，雖屬跨連新舊法施行期間，惟
    其等2人犯罪行為態樣係屬集合犯，為單純一罪，其行為終
    了在新刑法施行後，自不生新舊法比較及從輕原則問題（檢
    察官就被告未○○於95年7月1日刑法修正施行前所為之重利
    行為，係犯刑法修正施行前第345條之常業重利罪，容有誤
    會，附此敘明）。被告未○○、地○○、辛○○、酉○○、
    癸○○、申○○、己○○與被告巳○○、午○○、辰○○、
    庚○○等11人間，就上揭重利犯行，有犯意聯絡及行為分擔
    ，應論以共同正犯。被告未○○就犯罪事實欄二後段所為，
    係犯刑法第305條之恐嚇危害安全罪。又被告未○○分別於
    96 年6月5日、同年6月15日、同年9月10日、同年9月14日恐
    嚇被害人寅○○、乙○○、宙○○、宇○○，犯意各別，應
    予分論併罰。再被告辛○○就犯罪事實欄三所為，係犯刑法
    第266條第1項前段之普通賭博、第268條之意圖營利供給賭
    博場所及聚眾賭博罪。被告辛○○與巳○○自96年3月間某
    日起至同年11月6日為警查獲止，在辛○○上揭住處經營六
    合彩簽賭站，聚集不特定之人與之簽賭下注，並藉此抽頭牟
    利，此種犯罪形態本質上具有反覆、延續之特質，依社會通
    念，屬具有預定多數同種類之行為將反覆實行特質之集合犯
    ，應包括性地論以一個賭博罪、圖利供給賭博場所罪及圖利
    聚眾賭博罪一罪，較為合理適當。又被告辛○○所犯上開3
    罪，係基於同一犯罪決意，達成其同一犯罪目的所為之各個
    舉動，應屬法律概念之一行為，其以一行為觸犯上開3項罪
    名，為想像競合犯，應依刑法第55條規定，從一重之圖利聚
    眾賭博罪處斷。被告辛○○與被告巳○○間就賭博犯行，有
    犯意聯絡及行為分擔，應論以共同正犯。另被告子○○就起
    訴書犯罪事實四所為，係犯刑法第268條之意圖營利供給賭
    博場所及聚眾賭博罪。被告子○○自95年4月間某日起至同
    年11月6日為警查獲止，提供網址聚集不特定之人與之簽賭
    下注，並藉此抽頭牟利，此種犯罪形態本質上具有反覆、延
    續之特質，依社會通念，屬具有預定多數同種類之行為將反
    覆實行特質之集合犯，應包括性地論以一個圖利供給賭博場
    所罪及圖利聚眾賭博罪一罪，較為合理適當（被告子○○所
    為部分，雖屬跨連新舊法施行期間，惟其犯罪行為態樣係屬
    集合犯，為單純一罪，其行為終了在新刑法施行後，自不生
    新舊法比較及從輕原則問題）。又被告子○○所犯上開2罪
    ，係基於同一犯罪決意，達成其同一犯罪目的所為之各個舉
    動，應屬法律概念之一行為，其以一行為觸犯上開2項罪名
    ，為想像競合犯，應依刑法第55條規定，從一重之圖利聚眾
    賭博罪處斷。被告未○○、地○○曾受有期徒刑之執行完畢
    （如起訴書之犯罪事實欄）後，5年內故意再犯本件有期徒
    刑以上之罪，為累犯，應依刑法第47條第1項規定加重其刑
    。
四、爰審酌被告未○○、地○○、辛○○、酉○○、癸○○、申
    ○○、己○○貪圖暴利，利用他人需款恐急之際，借款謀取
    重利，及被告未○○為順利催討債務，竟出言恐嚇4名被害
    人，致被害人心生畏懼，另被告辛○○、子○○以賭博之偶
    然事實決定財物之得喪，助長投機之風，有礙健全社會生活
    及治安秩序之虞，均屬可議，惟念及渠等犯後均坦承犯行，
    態度並非不良，且除被告未○○、地○○有犯罪前科紀錄，
    及被告酉○○於本案遭查獲後另因酒後駕車公共危險案件遭
    判刑外，其餘被告均無前科紀錄，而被告未○○從事借款謀
    取重利之時間較被告地○○、辛○○、酉○○、癸○○、申
    ○○、己○○為長，所犯情節較重等一切情狀，分別就被告
    8人量處如主文所示之刑，並諭知易科罰金之折算標準，及
    就被告未○○、辛○○部分定其應執行之刑，並諭知易科罰
    金折算標準，以資懲儆。末扣案詳如附表備註欄所示為被告
    所有供本案重利、賭博所用之物，應依刑法第38條第1項第2
    款規定宣告沒收之。另本件被告之最後行為時均係於96年11
    月6日，乃在中華民國96年罪犯減刑條例所定減刑基準日96
    年4月24日後，自不符合減刑條件，爰不予減刑，再予敘明
    。
據上論斷，應依刑事訴訟法第299條第1項前段、第273條之1第1
項、第310條之2、第454條第2項，刑法第28條、第266條、第268
條、第344條、第305條、第47條第1項、第55條、第41條第1項、
第8項、第51條第5款、第38條第1項第2款，判決如主文。
本案經檢察官戊○○到庭執行職務。
中    華    民    國    99    年    5     月    31    日
                  刑事第六庭    法  官  郭瓊徽
以上正本證明與原本無異。
如不服本判決應於收受本判決後10日內向本院提出上訴書狀，並
應敘述具體理由。其未敘述上訴理由者，應於上訴期間屆滿後20
日內向本院補提理由書狀（均須按他造當事人之人數附繕本）「
切勿逕送上級法院」。
                                書記官  曾郁芳
中    華    民    國    99    年    6     月    3     日
附錄本案論罪科刑法條全文
中華民國刑法第266條
（普通賭博罪與沒收物）
在公共場所或公眾得出入之場所賭博財物者，處1千元以下罰金
。但以供人暫時娛樂之物為賭者，不在此限。
當場賭博之器具與在賭檯或兌換籌碼處之財物，不問屬於犯人與
否，沒收之。
中華民國刑法第268條
（圖利供給賭場或聚眾賭博罪）
意圖營利，供給賭博場所或聚眾賭博者，處3年以下有期徒刑，
得併科 3 千 元以下罰金。
中華民國刑法第305條
（恐嚇危害安全罪）
以加害生命、身體、自由、名譽、財產之事，恐嚇他人致生危害
於安全者，處 2 年以下有期徒刑、拘役或 3 百元以下罰金。
中華民國刑法第344條
（重利罪）
乘他人急迫、輕率或無經驗貸以金錢或其他物品，而取得與原本
顯不相當之重利者，處1年以下有期徒刑、拘役或科或併科1千元
以下罰金。
附表
┌──┬───┬─────────────────────┬────────┐
│編號│所有人│        扣     案     物     品           │備註            │
├──┼───┼─────────────────────┼────────┤
│ 壹 │巳○○│(一)                                        │編號壹(一)1.至│
│    │      │１：扣案處所：臺南市○區○○路4段200巷34號│、、、至│
│    │      │    4 樓巳○○辦公室內                    │2.至、至│
│    │      │    本票2本；庚○○、林建知、林瑞 │、至係被告陳│
│    │      │    山身分證影本各1張；林建知、林瑞山 │怡乾所有，且供承│
│    │      │    土地所有權狀影本各4張；釐清客戶名冊4│係供犯本案重利罪│
│    │      │    張；亥○○借款相關資料1份；張文林 │所用之物        │
│    │      │    等人身分證影本1袋；客戶名冊3張；郭│                │
│    │      │    仁皇身分證、本票影本1張；黃慧美本票 │編號壹(一)1.、│
│    │      │    影本1張；六合彩下注單1疊；記帳資料│2.、、、│
│    │      │    2疊；洪錦烈建物所有權狀正本4張；傳│係被告巳○○所有│
│    │      │    票2本；六合樂透手冊1本；求才令廣告│，且供承係供犯本│
│    │      │    費收據1張；房屋租賃契約書1本；蔣基│案賭博罪所用之物│
│    │      │    揚本票1張；黃慧美本票2張；陳瑞隆本│                │
│    │      │    票3張；振大廣告社支票正本（臺南區中 │編號壹(一)1.、(二)│
│    │      │    小企銀）2張；土地登記謄本1疊；黃文│至非供被告陳│
│    │      │    川切結書、本票、支票、土地建物改良契約│怡乾犯本案所用之│
│    │      │    書等1疊；酉○○、丁○○、天○○ │物              │
│    │      │    、王獻億、王明常、甲○○、丁英│                │
│    │      │    桂、賴榮煌、翁雅華、吳重文、衡│                │
│    │      │    蕾安、壬○○、丑○○借貸設定相關資│                │
│    │      │    料各1袋；卯○○、李佳惠借款質押資 │                │
│    │      │    料各1份；許瑞娟本票1張；記帳資料1 │                │
│    │      │    本；蔡龍圖、蔡林麵、李陳美仁、│                │
│    │      │    李壽春借款資料影本1份；現金共40萬元 │                │
│    │      │    ；記帳卡2疊；帳單3張；地○○本票│                │
│    │      │    4張；庚○○本票3張；華碩筆記型電腦│                │
│    │      │    （型號：A2400L）1台；電腦內列印呆帳 │                │
│    │      │    資料1本；SAMSUNG多功能事務機（型號：│                │
│    │      │    SCX-4200）1台；SAMPO傳真機1台；廣 │                │
│    │      │    告收據1袋；蔡欽澤身分證影本1張；王│                │
│    │      │    明常、王獻億土地所有權狀影本2張； │                │
│    │      │    刊登借貸資料1袋；借款人資料6張；計│                │
│    │      │    算機1台                               │                │
│    │      ├─────────────────────┤                │
│    │      │２：扣案處所：臺南縣永康市○○路255號3樓之│                │
│    │      │    1                                     │                │
│    │      │    丁○○土地所有權狀影本1紙；土地建 │                │
│    │      │    築改良物抵押權設定契約書1紙；支票8張│                │
│    │      │    ；本票6張；郵局金融卡1張；廣告費│                │
│    │      │    收據2張；帳冊1疊；記帳卡1疊；記 │                │
│    │      │    帳單2張；六合彩簽單1疊；六合彩簽單│                │
│    │      │    1張；帳單1疊；記帳卡5疊；廣告費 │                │
│    │      │    收據2份；郵局00000000000000存款明細1│                │
│    │      │    張；帳冊3本；空白帳冊4本；記帳卡│                │
│    │      │    2疊；空白商業本票1本；門號00000000│                │
│    │      │    26行動電話（序號：000000000000000，含 │                │
│    │      │    SIM卡1張）、門號0000000000行動電話（│                │
│    │      │    序號：000000000000000，含SIM卡1張）、 │                │
│    │      │    門號0000000000行動電話（序號：355673│                │
│    │      │    000000000，含SIM卡1張）、門號0000000│                │
│    │      │    374行動電話（序號：000000000000000，含│                │
│    │      │    SIM卡1張）各1支；六合彩開獎單2張；│                │
│    │      │    記帳卡2疊；辛○○郵局00000000000000 │                │
│    │      │    存摺1本；借款廣告名片6張；記帳卡5 │                │
│    │      │    張；帳冊6本；記帳單7張；借款記帳│                │
│    │      │    單、借款人聯絡電話名冊、六合彩簽帳│                │
│    │      │    單各1疊                               │                │
│    │      ├─────────────────────┤                │
│    │      │(二)辛○○土地所有權狀正本10張；辛○○他│                │
│    │      │  項權利證明書正本1張；戌○○土地所有權 │                │
│    │      │  狀正本2張；黃慧美他項權利證明書正本2張│                │
│    │      │  ；李秀慧、辛○○郵局存摺各1本；職 │                │
│    │      │  棒簽賭資料2疊；職棒簽賭單暨電腦帳號密 │                │
│    │      │  碼1 袋；職棒簽賭帳單3張               │                │
├──┼───┼─────────────────────┼────────┤
│ 貳 │未○○│(一)門號0000000000行動電話（序號：00000000│編號貳(一)、係│
│    │      │  0000000，含SIM卡1張）、門號0000000000 │被告未○○所有，│
│    │      │  行動電話（序號：000000000000000，含SIM  │且供承係供犯本案│
│    │      │  卡1張）、門號0000000000行動電話（序號 │恐嚇罪所用之物  │
│    │      │  ：000000000000000，含SIM卡1張）、門號 │                │
│    │      │  0000000000行動電話（序號：00000000000000│編號貳(一)、至│
│    │      │  2，含SIM卡1張）各1支；空白商業本票10本│係被告未○○所│
│    │      │  ；借款人繳息帳冊21張；借款人年籍資料│有，且供承係供犯│
│    │      │  14張；借款人資料（1箱，內含廣告費收據 │本案重利罪所用之│
│    │      │  10張）125份                             │物（至被告未○○│
│    │      ├─────────────────────┤固於本院審理時稱│
│    │      │(二)PANASONIC牌行動電話（序號：00000000000│編號貳(一)所列09│
│    │      │  0929）、JOWIN牌行動電話（綠色）、JO │00000000行動電話│
│    │      │  WIN牌行動電話（灰色）、門號0000000000 │沒有作為重利所用│
│    │      │  行動電話（序號：000000000000000，含SIM卡│，然依警(一)卷第12│
│    │      │  1張）各1支；空白款項借用證1本；空白 │4頁通訊監察譯文 │
│    │      │  買賣合約書1本；施明秋郵局存摺1本；西│內容係聯絡借款事│
│    │      │  瓜刀1支                                 │宜，故仍應予沒收│
│    │      │                                          │）              │
│    │      │                                          │                │
│    │      │                                          │附表編號貳(二)至│
│    │      │                                          │非供被告未○○│
│    │      │                                          │犯本案所用之物  │
├──┼───┼─────────────────────┼────────┤
│ 參 │地○○│(一)門號0000000000行動電話（序號：00000000│編號參(一)、、│
│    │      │  0000000，含SIM卡1張）、門號0000000000 │至、至係│
│    │      │  行動電話（序號：000000000000000，含SIM│被告地○○所有，│
│    │      │  卡1張）、門號0000000000行動電話（序號 │且供承係供犯本案│
│    │      │  ：000000000000000，含SIM卡1張）各1支；│重利罪所用之物  │
│    │      │  筆記本1本；空白本票2張；送貨單1本； │                │
│    │      │  計算紙2本；計算機1台；印泥1個； │編號參(一)非被告│
│    │      │  現金39,000元；玄○○建物及土地所有權狀│地○○所有、編號│
│    │      │  （影本）各1張；客戶資料卡（計42張）1本│參(一)非供被告蔣│
│    │      │  ；客戶空白資料卡1本；現金簿2本；月│基揚犯本案所用之│
│    │      │  結表21張；吳信源等11份借款人資料11份；│物              │
│    │      │  送貨單1本；空白商業本票4本；牛皮信│                │
│    │      │  封袋30個                                │                │
├──┼───┼─────────────────────┼────────┤
│ 肆 │庚○○│(一)借款人資料1疊；借款人林碧等19人借款 │編號肆(一)至係│
│    │      │  資料19份；空白借據1疊；空白信封1疊；│被告庚○○所有，│
│    │      │  門號0000000000行動電話（序號：00000000│且供承係供犯本案│
│    │      │  0000000，含SIM卡1張）1支                │重利罪所用之物  │
│    │      ├─────────────────────┤                │
│    │      │(二)簽賭資料2張                           │編號(二)非供被告│
│    │      │                                          │庚○○犯本案所用│
│    │      │                                          │之物            │
├──┼───┼─────────────────────┼────────┤
│ 伍 │辛○○│(一)扣案處所：臺南市○區○○路4段200巷10號  │編號伍(一)、、│
│    │      │  現金5,300元；六合彩簽單1疊；萬泰銀│、、、係│
│    │      │  行商業銀行支票（票號：AE0000000）1張；│被告辛○○所有，│
│    │      │  借款人電話登記單共6張；刊登借款廣告收 │且供承係供犯本案│
│    │      │  據5張；土地所有權狀正本4張；六合彩簽│重利罪所用之物  │
│    │      │  賭收帳單1張；借款人登記表2張；六合彩│                │
│    │      │  簽單3疊；放款名片盒1盒；商業本票6張 │編號伍(一)、│
│    │      ├─────────────────────┤(二)1.至、、│
│    │      │(二)                                        │係被告所有，且│
│    │      │1.扣案處所：臺南市○區○○路4段200巷10號  │供承係供犯本案賭│
│    │      │  宏碁牌筆記型電腦1台；國際牌傳真機1台│博罪所用之物【編│
│    │      │  ；計算機2台；辛○○合作金庫000000000│號伍(二)1.國際牌│
│    │      │  3598存摺3本；筆記簿1本；門號00000000│傳真機，業據被告│
│    │      │  03行動電話（序號：000000000000000，含SIM│辛○○於97年1月 │
│    │      │  卡1張）、門號0000000000行動電話（序號 │17 日警詢時供述 │
│    │      │  ：000000000000000，含SIM卡1張）各1支；│作為接受賭客傳真│
│    │      │  辛○○新竹商銀存摺1本；辛○○日常生活 │六合彩之用（警(一)│
│    │      │  雜記本5本                               │卷第222頁）；編 │
│    │      ├─────────────────────┤號伍(二)1.計算機│
│    │      │2.扣案處所：臺南市○○區○○路2段72號     │2台，業據被告沈 │
│    │      │  辛○○合作金庫舊存摺56本；辛○○合作│渝芳於97年1月17 │
│    │      │  金庫存摺（使用中）4本；沈壬癸合作金庫 │日警詢時供承用來│
│    │      │  存摺1本；劉宗標合作金庫存摺2本；吳豐│計算六合彩簽賭的│
│    │      │  儒合作金庫存摺1本；劉宗標私章1枚；匯│帳目（警(一)卷第22│
│    │      │  款回條聯1疊                             │2頁）；編號伍(二) │
│    │      │                                          │1.合作金庫存摺│
│    │      │                                          │3本，業據被告沈 │
│    │      │                                          │渝芳供承借給陳怡│
│    │      │                                          │乾用於六合彩簽賭│
│    │      │                                          │與賭客匯款之用（│
│    │      │                                          │警(一)卷第222頁； │
│    │      │                                          │編號伍(二)1.所│
│    │      │                                          │示之手機，業據被│
│    │      │                                          │告辛○○供述偶而│
│    │      │                                          │用來聯絡六合彩簽│
│    │      │                                          │賭之事（警(一)卷第│
│    │      │                                          │222頁）】       │
│    │      │                                          │                │
│    │      │                                          │編號伍(一)、(二)│
│    │      │                                          │1.、、、│
│    │      │                                          │、2.至非供被│
│    │      │                                          │告辛○○犯本案所│
│    │      │                                          │用之物          │
│    │      │                                          │                │
├──┼───┼─────────────────────┼────────┤
│ 陸 │酉○○│(一)門號0000000000行動電話（序號：00000000│編號陸(一)至係│
│    │      │  0000000，含SIM卡1張）、門號0000000000 │被告酉○○所有，│
│    │      │  行動電話（序號：000000000000000，含SIM卡│且供承係供犯本案│
│    │      │  1張）各1支；借款人資料影本11張；借款│重利罪所用之物【│
│    │      │  人繳款資料7張；空白商業本票1本；借款│被告酉○○業於96│
│    │      │  人繳款收據1本；空白商業本票3張；借款│年11月6日警詢時 │
│    │      │  人資料1本                               │供稱：0000000000│
│    │      ├─────────────────────┤係伊所申請作為討│
│    │      │(二)中華郵政匯款單影本5張；臺灣大哥大晶 │債及對外聯絡之用│
│    │      │  片卡1張；木質球棒、高爾夫球棒各1支  │，0000000000係公│
│    │      │                                          │司申請，用來接洽│
│    │      │                                          │業務及對外聯絡討│
│    │      │                                          │債之用】        │
│    │      │                                          │                │
│    │      │                                          │編號陸(二)至非│
│    │      │                                          │供被告酉○○犯本│
│    │      │                                          │案所用之物      │
├──┼───┼─────────────────────┼────────┤
│ 柒 │癸○○│(一)借款人林秀蘭借款資料1份；空白商業本 │編號柒(一)至係│
│    │      │  票1本；借款人資料筆記本1本；借款人繳│被告癸○○所有，│
│    │      │  款資料10張                              │且供承係供犯本案│
│    │      ├─────────────────────┤重利罪所用之物  │
│    │      │(二)門號0000000000行動電話（序號：00000000│                │
│    │      │  0000000，含SIM卡1張）、門號0000000000 │編號柒(二)至非│
│    │      │  行動電話（序號：000000000000000，含SIM卡│供被告癸○○犯本│
│    │      │  1張）各1支；鋁製球棒1支               │案所用之物      │
│    │      │                                          │                │
├──┼───┼─────────────────────┼────────┤
│ 捌 │申○○│(一)現金45,500元；門號0000000000行動電話│編號捌(一)-係 │
│    │      │  （序號：000000000000000，含SIM卡1張）、 │被告申○○所有，│
│    │      │  門號0000000000行動電話（序號：00000000│且供承係供犯本案│
│    │      │  0000000，含SIM卡1張）、門號0000000000 │重利罪所用之物【│
│    │      │  行動電話（序號：000000000000000，含SIM卡│被告申○○於96年│
│    │      │  1張）、門號0000000000行動電話（序號： │11月6日警詢時供 │
│    │      │  000000000000000，含SIM卡1張）各1支；帳│述四支行動電話係│
│    │      │  冊6張；帳冊1本；已使用商業本票1本； │同事聯絡及現金放│
│    │      │  業績日報表8張；客戶資料2本；客戶預│貸之用】        │
│    │      │  約收款進度表1件；教戰手則1本；丙○○│                │
│    │      │  等20份借款人資料20份                    │                │
│    │      ├─────────────────────┤編號捌(一)、(二)│
│    │      │(二)張嘉薇郵局存摺作廢本1本；房屋租賃契 │非供被告申○○│
│    │      │  約書1本                                 │犯本案所用之物  │
├──┼───┼─────────────────────┼────────┤
│ 玖 │午○○│(一)門號0000000000行動電話（序號：00000000│編號玖(一)至  │
│    │      │  0000000，含SIM卡1張）、門號0000000000 │係被告午○○所有│
│    │      │  行動電話（序號：000000000000000，含SIM卡│，且供承係供犯本│
│    │      │  1張）各1支；張茂祥支票影本1張；應收 │案重利罪所用之物│
│    │      │  帳款名冊3張；空白款項借用證1張；空白│                │
│    │      │  借據1張；借款人名冊1本；本票存根1張 │編號玖(二)、非│
│    │      │  ；借款人便條1張                       │供被告午○○犯本│
│    │      ├─────────────────────┤案所用之物      │
│    │      │(二)門號0000000000行動電話（序號：00000000│                │
│    │      │  0000000，含SIM卡1張）1支；SIM卡1張    │                │
├──┼───┼─────────────────────┼────────┤
│ 拾 │辰○○│門號0000000000行動電話（序號：0000000000│編號拾係被告郭│
│    │      │  13752，含SIM卡1張）1支                  │清漢所有，且供承│
│    │      │                                          │係供犯本案重利罪│
│    │      │                                          │所用之物        │
├──┼───┼─────────────────────┼────────┤
│拾壹│己○○│門號0000000000行動電話（序號：0000000000│編號拾壹係被告│
│    │      │  01248，含SIM卡1張）                     │己○○所有，且供│
│    │      │                                          │承係供犯本案重利│
│    │      │                                          │罪所用之物【依被│
│    │      │                                          │告己○○通訊監察│
│    │      │                                          │譯文顯示其以0925│
│    │      │                                          │087725行動電話作│
│    │      │                                          │為與其他被告聯絡│
│    │      │                                          │收放款事宜之用】│
│    │      │                                          │                │
├──┼───┼─────────────────────┼────────┤
│拾貳│子○○│(一)宏碁牌筆記型電腦1台；菲力浦牌傳真機1│編號拾貳(一)至│
│    │      │  台；CATIGA牌計算機1台；CHT牌行動電話│係被告子○○所有│
│    │      │  （序號：000000000000000）、三星牌行動 │，且供承係供犯本│
│    │      │  電話各1支；門號0000000000行動電話（序 │案賭博罪所用之物│
│    │      │  號：000000000000000，含SIM卡1張）、門 │【被告子○○於96│
│    │      │  號0000000000行動電話（序號：000000000000│年11月6日警詢時 │
│    │      │  324，含SIM卡1張）各1支；APD牌隨身碟1支│供述扣案物均供經│
│    │      │  ；帳冊1本；客戶資料2張；對帳單8張 │營職棒簽賭所用（│
│    │      │  ；子○○中國信託存摺、第一銀行存摺各│警(二)卷第503頁） │
│    │      │  1本；對帳單2張；簽注手寫單18張；對│】              │
│    │      │  帳單1張；空白借據5張；匯款單（面額  │                │
│    │      │  98,530）1張；冠天下運動網網頁列印資料1│                │
│    │      │  張；林振昌商業本票9張；王美玲商業本 │                │
│    │      │  票13張；王瑞祥商業本票13張；林玉琴聯│                │
│    │      │  邦銀行支票1張；張志豪安泰銀行支票1張；│                │
│    │      │  子○○中國信託存摺作廢本1本；蔡永筌 │                │
│    │      │  商業本票2張；方麗蓉安定鄉農會支票1張；│                │
│    │      │  子○○第一銀行存摺作廢本4本           │                │
└──┴───┴─────────────────────┴────────┘

司法院資訊處製作；財團法人民間司法改革基金會備份。
